【裁判字號】    96,訴,3585
【裁判日期】    970731
【裁判案由】    違反電信法等
【裁判全文】
臺灣高雄地方法院刑事判決              96年度訴字第3585號
公  訴  人  臺灣高雄地方法院檢察署檢察官
被      告  癸○○
被      告  甲○○
                    （現於臺灣臺北監獄另案執行中）
上列被告因違反電信法案件，經檢察官提起公訴（95年度偵字第
20994號、96年度偵字第2999、22592號），被告於準備程序中就
被訴事實為有罪之陳述，經告知簡式審判程序之旨，並聽取公訴
人、被告之意見後，本院合議庭裁定由受命法官獨任進行簡式審
判程序，判決如下：
    主  文
癸○○幫助犯詐欺取財罪，累犯，處有期徒刑肆月，如易科罰金
，以新臺幣壹仟元折算壹日，減為有期徒刑貳月，如易科罰金，
以新臺幣壹仟元折算壹日。又共同犯盜接他人電信設備罪，累犯
，處有期徒刑陸月，如易科罰金，以新臺幣壹仟元折算壹日，減
為有期徒刑參月，如易科罰金，以新臺幣壹仟元折算壹日。扣案
之T 型板手貳支、轉接工具壹組及盜接號碼單壹張，均沒收。應
執行有期徒刑肆月，如易科罰金，以新臺幣壹仟元折算壹日。扣
案之T 型板手貳支、轉接工具壹組及盜接號碼單壹張，均沒收。
甲○○幫助犯詐欺取財罪，累犯，處有期徒刑肆月，如易科罰金
，以新臺幣壹仟元折算壹日，減為有期徒刑貳月，如易科罰金，
以新臺幣壹仟元折算壹日。又共同犯盜接他人電信設備罪，累犯
，處有期徒刑肆月，如易科罰金，以新臺幣壹仟元折算壹日，減
為有期徒刑貳月，如易科罰金，以新臺幣壹仟元折算壹日。扣案
之T 型板手貳支、轉接工具壹組及盜接號碼單壹張，均沒收。應
執行有期徒刑參月，如易科罰金，以新臺幣壹仟元折算壹日。扣
案之T 型板手貳支、轉接工具壹組及盜接號碼單壹張，均沒收。
    事  實
一、癸○○前因犯竊盜案件，經臺灣臺南地方法院91年度南簡字
    第566 號判處有期徒刑6 月確定，於91年10月29日易科罰金
    執行完畢。甲○○前因犯竊盜案件，經臺灣板橋地方法院91
    年度訴字第1085號判處有期徒刑1 年2 月確定；又因犯竊盜
    案件，經臺灣士林地方法院93年度易字第506 號判處有期徒
    刑10月確定，上開2 案嗣經臺灣士林地方法院93年度聲字第
    962 號裁定應執行有期徒刑1 年10月在案，於95年1 月26日
    因縮短刑期執行完畢出監。詎癸○○、甲○○竟均不知悔改
    ，而為下列行為。
二、辛○○（由本院另行判決）與綽號「阿華」之郭春榮（53年
    12月16日生，身分證統一編號：Ｚ000000000號，另函送地檢
    察偵辦）及真實姓名年籍不詳綽號「阿南」之人在中國大陸
    廈門地區共組盜接電話線之上游不法組織，自民國93年10月
    間起，由辛○○出面僱用丁○○、庚○○等人在臺灣地區從
    事盜接電話工作，辛○○、郭春榮、阿南，與庚○○、丁○○即共同基於幫助詐欺集團成員實施詐欺，及意圖為自己或
    第三人不法利益之盜接他人電信設備通信之犯意聯絡，由辛○○以盜接1線 電話代價新臺幣（下同）2 千元僱用庚○○
    ，另以盜接1線 電話代價1 千5 百元僱用丁○○，庚○○、
    丁○○再以盜接1 線電話代價1 千2 百元僱用有共同犯意聯
    絡之壬○○、己○○、癸○○、戊○○，癸○○另自95年7
    月起，與有犯意聯絡之甲○○共同搭擋，從事盜接電話之工
    作。渠等作案方式為2 人1 組，1 人負責把風，1 人負責下
    手，事先尋找不特定之舊式公寓，破壞公寓大門門鎖，俟進
    入樓梯間，破壞電信箱，持盜轉接話機組，如測試並發現有
    申設轉接功能之門號時，即以夾線方式利用此功能輸入設定
    大陸方面不法組織所預先提供之電話號碼，而以此方式盜接
    電話線。庚○○及丁○○另以每月薪資3 萬元僱用丙○○，
    再由丙○○以網路MSN （即時通訊）與辛○○所屬組織成員
    「阿麗」聯絡，將每日盜接得之電話號碼傳送予「阿麗」，
    再由辛○○所屬不法組織以每1 線電話3 千5 百元代價，出
    賣予詐欺集團從事詐騙牟利，經查該詐騙集團使用盜接所得
    之電話行騙，已查出詐騙情形詳如下附表一（編號1 至9部
    分，與甲○○無關，詳後述）。已查出庚○○僱用壬○○、
    己○○、癸○○（甲○○自95年7 月起與癸○○搭擋）、戊○○盜接之電話，除94年9 月下旬由壬○○、己○○在高雄
    縣鳳山市○○路○ 段42號之2 盜接（07）0000 000號電話，
    在高雄縣鳳山市○○路○ 段44號盜接（07）0000000 號電話
    ，在高雄市○○○ 路22巷30號盜接（07）0000000 、000000
    0 號電話，在高雄市○○路46巷4 弄1 號之1 盜接（07）
    0000000 號電話外，其餘盜接之電話詳如附表二。丁○○僱
    用壬○○、己○○、戊○○盜接之電話詳如附表三（該附表
    三所列電話，癸○○與甲○○均未盜接，詳後述）（庚○○
    、丙○○、壬○○、己○○、戊○○及丁○○，由本院另行
    判決），共造成中華電信股份有限公司電話費損失2420.92
    元，維修費用損失93,976元。嗣經臺灣高雄地方法院檢察署
    檢察官指揮高雄市政府警察局刑警大隊，於95年8 月8 日上
    午7 時許，在臺北市○○○路○ 段175 巷口，當場查獲正在
    盜接電話之癸○○、戊○○2 人，並扣得癸○○所有供使用
    之T 型板手2 枝、轉接工具1 組及盜接號碼單1 張，再循線
    查獲上情。
三、案經高雄市政府警察局、法務部調查局高雄市調查處移送臺
    灣高雄地方法院檢察署檢察官偵查起訴。
    理  由
一、按本件被告癸○○、甲○○所犯係死刑、無期徒刑、最輕本
    刑為3 年以上有期徒刑以外之罪，其於準備程序就被訴事實
    為有罪之陳述，經受命法官告知簡式審判程序之旨，並聽取
    其與公訴人之意見後，本院認無不得或不宜改依簡式審判程
    序進行之處，爰依刑事訴訟法第273 條之1 第1 項、第284
    條之1 ，裁定本件由受命法官獨任進行簡式審判程序，合先
    敘明。
二、上揭犯罪事實業據被告癸○○、甲○○二人於本院審理時坦
    承不諱，並有同案被告庚○○、丁○○、丙○○、己○○以
    證人身份所為之具結證詞及通訊監察作業報告表（譯文）、
    告訴人中華電信股份有限公司之代理人即該公司高雄營業處
    專員陳俊榮於警詢時之指訴及所提出之盜接損失明細表、被
    害人丑○○、酉○○、宙○○、辰○○○、宇○○、寅○○
    、戌○○、天○○、地○○、卯○○、巳○○、午○○、未
    ○○、子○○、亥○○、申○○、玄○○於警詢時之指述及
    被告庚○○、壬○○於盜接電話地點之現場指認筆錄、
    0000000000、0000000000、0000000000、0000000000號行動
    電話通聯紀錄及被盜接電話被害人訪談紀錄（附警卷第126
    至第194 頁）、被害人電話申裝資料（附警卷第211 至第
    247 頁）在卷可供稽核，復有扣案之T4型板手2 支、轉接工
    具1 組及盜接號碼單1 張搜索扣押筆錄、扣押物品目錄表、
    扣押物品清單各1 份附卷可稽，足認被告二人自白與事實相
    符，本案事證明確，被告二人犯行堪予認定，自應依法論科
    。
三、按電信法第56條第1 項之罪，以意圖為自己或第三人不法之
    利益，使用有線、無線或其他電磁方式，盜接或盜用他人電
    信設備通信者為要件。本罪之處罰詐得免繳電信通信費用之
    不法利益規定，乃刑法詐欺得利罪之特別法，依特別法優於
    普通法之原則，自毋庸再論以刑法詐欺得利罪。且按本罪構
    成要件所稱以有線、無線或其他電磁方式，盜接或盜用他人
    電信設備通信者，並不限於以盜拷他人行動電話之序號、內
    碼等資料於自己之手機內，為盜用之唯一方式，其他諸如：
    利用他人住宅內之有線電話，盜打他人電話為通信行為；或
    在住宅外之電話接線箱內，盜接他人之有線電話線路，以自
    己之電話機盜打他人電話為通信行為；或意圖為自己不法之
    所有，竊取他人之行動電話手機，進而為盜打通信之行為；
    或僅以使用竊盜之意思，擅取他人之行動電話手機為盜打通
    信之行為等，不一而足，皆成立本罪（最高法院88年度台非
    字第43號判決、最高法院88年1 月19日88年度第一次刑事庭
    會議決議參照）。又按刑法上之幫助犯，係對於犯罪與正犯
    有共同之認識，而以幫助之意思，對於正犯資以助力，而未
    參與實施犯罪之行為者而言（最高法院75年度台上字第1509
    號、84年度台上字第5998號、88年度台上字第1270號判決參
    照）。本件被告二人明知所盜接之電話係提供予詐欺集團使
    用（本院二卷第184 頁），再由詐欺集團成員利用上開電話
    ，向被害人施以詐術，騙取如附表一所示金錢（被告甲○○
    係於95年7 月份開始與癸○○搭擋盜接電話，故附表一編號
    1 至9 ，與甲○○無關），該詐欺集團所為應係犯刑法之詐
    欺取財罪。惟被告二人單純提供盜接電話予詐欺集團使用之
    行為，並不能逕與向被害人施以欺罔之詐術行為等視，且亦
    無證據證明被告二人有參與本件起訴書附表一所載詐欺取財
    犯行之構成要件行為，是被告二人所為僅係對於詐欺集團之
    詐欺取財犯行，資以助力，是核其所為，係犯刑法第30 條
    第1 項前段、第339 條第1 項之幫助詐欺取財罪。又被告二
    人均明知所盜接之電話係供詐欺集團對外行騙之用，其由丙○○所傳送盜接所得之電話號碼予辛○○所屬不法組織成員
    之行為雖有數次，惟僅係出於1 個幫助詐欺之犯意而為之，
    應僅論以一個幫助犯。又其上開一幫助行為，致使詐欺集團
    成員得以詐騙如起訴書附表一所列多位被害人，侵害數個同
    種法益，觸犯數個同一罪名，應依刑法第55條規定，論以想
    像競合犯，從一重幫助詐欺取財罪處斷，並依刑法第30條第
    2 項規定，減輕其刑。
四、核被告癸○○、甲○○所為，均係犯刑法30條第1 項、第
    339 條第1 項之幫助詐欺取財罪及電信法第56條第1 項之盜
    接他人電信設備罪，檢察官認被告二人係犯刑法第339 條第
    1 項之詐欺取財罪之正犯，容有誤會，惟此係犯罪態樣之不
    同，應逕由本院更正應適用之法條，而不生變更法條之問題
    。被告二人就幫助詐欺取財罪部分，係從屬於正犯而成立，
    無引用刑法第28條論以共同正犯之餘地（最高法院33年台上
    字第793 號判例、臺灣高等法院70年度法律座談會參照）。
    被告二人就盜接他人電信設備罪部分，與同案被告辛○○、
    庚○○、丙○○、壬○○、戊○○、己○○、丁○○及共犯
    郭春榮、「阿南」等人，有犯意聯絡及行為分擔，應論以共
    同正犯。又被告二人所為多次盜接他人電信設備犯行，均係
    基於同一決意而為之數個舉動，且所侵害法益相同，依一般
    社會健全之觀念，難以強行分開，要屬接續犯之實質上一罪
    ，應予包括之評價，而論以單一之盜接他人電信設備罪。至
    於95年7 月1 日刑法修正公布施行而刪除刑法第56條連續犯
    之規定前，實務上就類似本案情形，雖多以連續犯處斷，未
    論以接續犯，然關於同一行為人之數次犯罪行為應如何處斷
    ，本即應視法律之明文規定及法理之妥適與否，針對個案狀
    況不同而為衡酌適用，而參以刪除刑法第56條之修法說明，
    亦認為於連續犯規定刪除後，應發展接續犯之概念，以避免
    適用數罪併罰而使刑罰過重、產生不合理之現象，是於目前
    連續犯規定遭刪除之情形下，被告上開基於單一決意、所為
    多次但本身無反覆實施性質（即非屬所謂「集合犯」類型之
    犯罪，公訴意旨認係集合犯，尚有誤會，併予指明）之侵害
    相同法益犯行，仍係予以綜合為單一評價，會較將之個別評
    價而論以數罪為合理，以避免對行為人之犯罪行為過份評價
    、處罰，而有違刑罰之謙抑原則，是於刑法修正後，關於「
    接續犯」之概念，宜配合法律之修正而為適當之變更、擴張
    （如原本對於各行為間需有薄弱之獨立性、時間上需有強烈
    之密接性等要件之要求，應予適當放寬），又此等法律見解
    上之變更，係因應法律修正所致，尚不生見解先後矛盾，而
    謂於論理上有相互捍格之情。另被告二人前揭多次盜接他人
    電信設備犯行，均發生在上開刑法修正公布施行之後（即附
    表二部分），而應論以實質上一罪之接續犯，則此等實質上
    一罪之犯行，即應依最後行為時之法律規定、法理為處斷（
    最高法院29年上字第3866號判例意旨可資參照）。又被告二
    人所為之幫助詐欺取財罪及盜接他人電信設備罪犯行間，行
    為互殊、犯意各別，應予分論併罰。檢察官起訴書以被告95
    年7 月1 日前所為犯行部分，應論以牽連犯，尚有未洽。癸○○前因犯竊盜案件，經臺灣臺南地方法院91年度南簡字第
    566 號判處有期徒刑6 月確定，於91年10月29日易科罰金執
    行完畢。甲○○前因犯竊盜案件，經臺灣板橋地方法院91年
    度訴字第1085號判處有期徒刑1 年2 月確定；又因犯竊盜案
    件，經臺灣士林地方法院93年度易字第506 號判處有期徒刑
    10月確定，上開2 案嗣經臺灣士林地方法院93年度聲字第
    962 號裁定應執行有期徒刑1 年10月在案，於95年1 月26日
    因縮短刑期執行完畢出監，有臺灣高等法院被告前案紀錄表
    各1 份在卷可稽，被告二人於上開徒刑執行完畢後5 年內，
    故意再犯本案有期徒刑以上之上開各罪，均為累犯，應分別
    依刑法第47條第1 項之規定加重其刑，並依同法第71條第1
    項之規定，先加後減之。爰審酌被告二人均年輕力壯，且具
    電信方面專業技能，不思以正當工作而為營生，卻因貪圖小
    利，竟任意盜接他人電話後復將所盜接電話提供詐欺集團使
    用，所為非但侵害電話原所有人及使用人權益，並且助長詐
    欺集團之氣焰，使被害人動軋受到鉅額金錢之損失，卻對詐
    欺集團成員莫可奈何、難以追償，同時令檢警難以追查緝捕
    ，讓詐欺集團成員得以逍遙法外，被告二人所造成之危害非
    輕，自應受到相當程度之刑事非難。惟念其等犯罪後均能坦
    承犯行，態度尚稱良好，及犯罪之動機、目的、手段及被告
    等人之角色分工及罪責輕重等一切情狀，分別量處如主文所
    示之刑。另被告二人上開最後犯行之時間係在96年4 月24日
    以前，合於中華民國九十六年罪犯減刑條例所定之減刑條件
    ，應依法予以減刑及諭知易科罰金折算標準，復合併定其執
    行刑，並諭知易科罰金之折算標準，以示儆懲。又扣案之T
    型板手2 支、轉接工具1 組及盜接號碼單1 張等物品，係被
    告二人用以從事盜接電話所用之物，且被告癸○○所有，業
    經被告二人陳明在案（本院二卷第185 頁背面），爰依刑法
    第38條第1 項第2 款規定，宣告沒收，附此敘明。
五、不另為無罪諭知部分：
  (一)公訴意旨指被告二人均有為起訴書附表三所列之盜接電話之
    犯行，且被告甲○○之行為亦造成附表一編號1 至9 號所列
    被害人之金錢損失等語。
  (二)按犯罪事實應依證據認定之，無證據不得推定其犯罪事實。
    又不能證明被告犯罪者，應諭知無罪之判決，刑事訴訟法第
    154 條第2 項、第301 條第1 項分別定有明文。所謂證據，
    係指足以認定被告確有犯罪行為之積極證據而言，該項證據
    自須適合於被告犯罪事實之認定，始得採為斷罪資料。苟積
    極證據不足為不利於被告事實之認定時，即應為有利於被告
    之認定，更不必有何有利之證據（最高法院29年上字第3105
    號、30年上字第816 號判例意旨參照）。
  (三)公訴人認被告二人均有為起訴書附表三所列之盜接電話之犯
    行，並造成起訴書附表一所列被害人之損失，無非以被害人
    之指述及被告二人及同案被告庚○○等人警詢、偵訊時之自
    白以為論據。然訊之被告二人則堅決否認有前揭犯行，被告
    癸○○辯稱：我是95年4 月15日左右我與甲○○因另犯竊盜
    案被收押，到6 月間我們先後被交保出來，所以那段時間，
    我們兩個不可能有再盜接電話。…我是94年8 月份左右到95
    年3 月份間受僱於丁○○，4 月份我就被收押了。附表三只
    有第1 、2 的盜接時間，與我受僱於丁○○從事盜接電話線
    的時間相符，但究竟是不是我盜接的，我不能確定，因為同
    一個時期，也有多組的人員，同時受僱於丁○○等語。被告
    甲○○則辯稱：我不是受僱於丁○○，我與癸○○是95年才
    認識的，所以附表三的部分，我並沒有參與盜接電話把風的
    工等語。經查：
  1.被告癸○○、甲○○因犯竊盜罪案件，於95年4 月16日同時
    遭羈押於士林看守所，並分別於95年6 月27日及95年6 月12
    日停止羈押釋放出所乙節，有臺灣高等法院被告前案紀錄表
    、臺灣高等法院在監在押全國紀錄表附卷可參，是被告二人
    上開期間既然在押，自無可能為起訴書附表三所載1 、2 項
    以外之犯行甚明。至於附表三1 、2 項部分之盜接時間被告
    二人雖尚未被羈押，但因本件盜接集團同時有多組人馬從事
    電話盜接工作，已如前述，而卷內尚無證據證明附表三1 、
    2 項部分之盜接電話犯行係被告二人所為，本於罪疑唯輕之
    法理，即應為有利於被告二人之認定。故被告二人應無為附
    表三盜接電話之犯行，堪以認定。
  2.又被告甲○○前因犯竊盜案件，經臺灣板橋地方法院91年度
    訴字第1085號判處有期徒刑1 年2 月確定；又因犯竊盜案件
    ，經臺灣士林地方法院93年度易字第506 號判處有期徒刑10
    月確定，上開2 案嗣經臺灣士林地方法院93年度聲字第962
    號裁定應執行有期徒刑1 年10月在案，於95年1 月26日因縮
    短刑期執行完畢出監，有臺灣高等法院被告前案紀錄表、臺
    灣高等法院在監在押全國紀錄表附卷可參，且癸○○亦供稱
    ：我在95年4 月份之前，從事盜接的搭擋是戊○○，95年7
    月份之後的搭擋有戊○○，也有甲○○，所以附表三的部分
    如果是我盜接的話，一定是與戊○○搭擋的，至於附表二的
    部分我所盜接的部分有的是與戊○○搭擋，有的是與甲○○
    搭擋，但是我目前無法區分那幾條線是我盜接的以及與何人
    搭擋等語（本院二卷第177 頁背面），故被告甲○○係95年
    7 月份起始與癸○○搭擋盜接電話，應堪認定。果爾，上開
    附表一編號1 至9 號被害人之受詐騙之時間均在95年7 月之
    前，應與被告甲○○無關，足以認定。
  3.此外，本院復查無其他積極證據證明被告二人有公訴人所指
    上開犯行，其犯罪即屬不能證明。惟因公訴人認被告二人上
    述犯行，與本案應論罪科刑部分分別有集合犯之實質上一罪
    關係及牽連犯之裁定上一罪關係，爰不另為無罪之諭知，附
    此敘明。
據上論斷，應依刑事訴訟法第273 條之1 第1 項、第284 條之1
、第299 條第1 項前段，刑法第339 條第1 項、第30條第1 項、
第41條第1 項前段、第51條第5 款、第38條第1 項第2 款、第47
條第1 項、第28條、第55條、第71條第1 項，電信法第56條第1
項，刑法施行法第1 條之1 ，中華民國九十六年罪犯減刑條例第
2條 第1 項第3 款、第7 條、第11條，判決如主文。
本案經檢察官乙○○到庭執行職務。
中    華    民    國    97    年    7     月    31    日
                  刑事第十二庭  法  官  張  震
以上正本證明與原本無異。
如不服本判決應於收受本判決後10日內向本院提出上訴書狀，並
應敘述具體理由，如未敘述上訴理由者，應於上訴期間屆滿後20
日內補提理由書狀於本院（均須按他造當事人之人數附繕本）「
切勿逕送上級法院」。
中    華    民    國    97    年    8     月    6     日
                                書記官  鄒秀珍
附錄法條：
中華民國刑法第339條（普通詐欺罪）
意圖為自己或第三人不法之所有，以詐術使人將本人或第三人之
物交付者，處 5 年以下有期徒刑、拘役或科或併科 1 千元以下
罰金。
以前項方法得財產上不法之利益或使第三人得之者，亦同。
前二項之未遂犯罰之。
電信法第56條
意圖為自己或第三人不法之利益，以有線、無線或其他電磁方式
，盜接或盜用他人電信設備通信者，處 5 年以下有期徒刑，得
併科新台幣150 萬元以下罰金。
意圖供自己或第三人盜接或盜用他人電信設備通信，而製造、變
造或輸入電信器材者，處 1 年以上 7 年以下有期徒刑，得併科
新台幣 3 百萬元以下罰金。意圖供第三人盜接或盜用他人電信
設備通信，而販賣、轉讓、出租或出借電信器材者，亦同。
意圖供自己或第三人犯罪之用而持有前項之電信器材者，處 3 年
以下有期徒刑，得併科新台幣 50 萬元以下罰金。
第 1 項及第 2 項之未遂犯罰之。
附表一
┌─┬────┬───┬──────────┬───────┐
│  │被害人  │時間  │ 犯   罪   手   法  │ 被 騙 金 額  │
├─┼────┼───┼──────────┼───────┤
│  │        │      │詐騙集團成員詐稱被害│212萬91530    │
│1 │丑○○  │94.9. │人個人資料外洩，被害│              │
│  │        │23    │人不知有詐而與自稱警│              │
│  │        │      │政署刑事警察局陳先生│              │
│  │        │      │及中央存保局陳主任聯│              │
│  │        │      │絡，並依對方指示，至│              │
│  │        │      │銀行辦理語音轉帳及約│              │
│  │        │      │定轉帳帳戶，以致帳戶│              │
│  │        │      │護之款項被轉出（詐騙│              │
│  │        │      │集團成員使用之電話為│              │
│  │        │      │07-0000000、00-00000│              │
│  │        │      │80）                │              │
├─┼────┼───┼──────────┼───────┤
│  │        │      │詐稱被害人個人資料外│209萬5300元   │
│2 │酉○○  │94.9. │洩，被害人不知有詐而│              │
│  │        │28    │與自稱警政署刑事警察│              │
│  │        │      │局何警官及中央存保局│              │
│  │        │      │江先生聯絡，並依對方│              │
│  │        │      │指示，至銀行辦理語音│              │
│  │        │      │轉帳及約定轉帳帳戶，│              │
│  │        │      │以致帳戶護之款項被轉│              │
│  │        │      │出（詐騙集團成員使用│              │
│  │        │      │之電話為00-0000000）│              │
├─┼────┼───┼──────────┼───────┤
│  │        │94.9. │詐稱被害人個人資料外│299萬9540元   │
│3 │宙○○  │30    │洩，被害人不知有詐而│              │
│  │        │      │與自稱警政署刑事警察│              │
│  │        │      │局李先生及中央存保局│              │
│  │        │      │江先生聯絡，並依對方│              │
│  │        │      │指示，至銀行辦理語音│              │
│  │        │      │轉帳及約定轉帳帳戶，│              │
│  │        │      │以致帳戶護之款項被轉│              │
│  │        │      │出（詐騙集團成員使用│              │
│  │        │      │之電話為00-0000000、│              │
│  │        │      │07-0000000）        │              │
├─┼────┼───┼──────────┼───────┤
│  │        │95.3.9│假稱係臺中地方法院檢│47萬5 千元    │
│4 │辰○○○│      │察署檢察官，要求被害│              │
│  │        │      │人須轉帳至信託帳戶，│              │
│  │        │      │致被害人不知有詐，而│              │
│  │        │      │依對方指示轉帳（詐騙│              │
│  │        │      │集團成員使用之電話為│              │
│  │        │      │00-00000000）       │              │
├─┼────┼───┼──────────┼───────┤
│5 │宇○○  │95.4. │假稱係法院人員，指被│57萬4079元    │
│  │        │27    │害人信用卡遭盜刷，要│              │
│  │        │      │求被害人至銀行辦理語│              │
│  │        │      │音轉帳，以致帳戶護之│              │
│  │        │      │款項被轉出（詐騙集團│              │
│  │        │      │成員使用之電話為02-8│              │
│  │        │      │0000000、00-00000000│              │
│  │        │      │）                  │              │
├─┼────┼───┼──────────┼───────┤
│6 │寅○○  │95.4. │假稱係警政署檢察官，│52萬9千元     │
│  │        │27    │被害人身份遭冒用，如│              │
│  │        │      │果要息事必須匯錢給他│              │
│  │        │      │，致被害人不知有詐，│              │
│  │        │      │而依對方指示匯款（詐│              │
│  │        │      │騙集團成員使用之電話│              │
│  │        │      │為00-00000000）     │              │
├─┼────┼───┼──────────┼───────┤
│7 │戌○○  │95.4. │詐稱被害人行動電話遭│31萬1617元    │
│  │        │28    │冒用，須至銀行辦理語│              │
│  │        │      │音轉帳，致被害人不知│              │
│  │        │      │有詐，而依指示辦理，│              │
│  │        │      │並將語音密碼提供給對│              │
│  │        │      │方，以致帳戶之款項被│              │
│  │        │      │轉出（詐騙集團成員使│              │
│  │        │      │用之電話為00-0000000│              │
│  │        │      │2、00-00000000 ）   │              │
├─┼────┼───┼──────────┼───────┤
│8 │天○○  │95.5.2│假稱係書記官助理，要│21萬元        │
│  │        │      │求被害人將款項匯至指│              │
│  │        │      │定帳戶內以配合辦案，│              │
│  │        │      │致使被害人不知有詐，│              │
│  │        │      │依其指示匯款（詐騙集│              │
│  │        │      │團成員使用之電話為02│              │
│  │        │      │-00000000、00-000000│              │
│  │        │      │6）                 │              │
├─┼────┼───┼──────────┼───────┤
│9 │地○○  │95.5.3│詐稱係檢察官，指被害│16萬3千元     │
│  │        │      │人信用卡遭盜刷，必須│              │
│  │        │      │匯款至指定帳戶，致被│              │
│  │        │      │害人不知有詐，而依指│              │
│  │        │      │示匯款（詐騙集團成員│              │
│  │        │      │使用之電話為00-00000│              │
│  │        │      │584）               │              │
├─┼────┼───┼──────────┼───────┤
│10│卯○○  │95.7. │以電話假稱被害人係洗│107萬元       │
│  │        │12    │錢涉嫌人，檢察官要凍│              │
│  │        │      │結帳戶，須將錢轉至指│              │
│  │        │      │定帳戶，致被害人不知│              │
│  │        │      │有詐，而依對方指示辦│              │
│  │        │      │理語音轉帳，以致帳戶│              │
│  │        │      │之款項被轉出（詐騙集│              │
│  │        │      │團成員使用之電話為  │              │
│  │        │      │00-00000000、02-2231│              │
│  │        │      │3698、00-00000000） │              │
├─┼────┼───┼──────────┼───────┤
│11│巳○○  │95.7. │詐稱係檢察官，要求被│32萬1千元     │
│  │        │24    │害人匯款至指定帳戶，│              │
│  │        │      │致被害人不知有詐，而│              │
│  │        │      │依指示匯款（詐騙集團│              │
│  │        │      │成員使用之電話為02-2│              │
│  │        │      │0000000、00-00000000│              │
│  │        │      │）                  │              │
├─┼────┼───┼──────────┼───────┤
│12│午○○  │95.7. │詐稱被害人身份資料被│219萬30元     │
│  │        │24    │冒用，被害人不知有詐│              │
│  │        │      │而與自稱電信警察隊李│              │
│  │        │      │警官及金融管理防制中│              │
│  │        │      │心高專員等人聯絡，並│              │
│  │        │      │依對方指示，至銀行辦│              │
│  │        │      │理語音轉帳至指定帳戶│              │
│  │        │      │，以致帳戶護之款項被│              │
│  │        │      │轉出（詐騙集團成員使│              │
│  │        │      │用之電話為00-0000000│              │
│  │        │      │5）                 │              │
├─┼────┼───┼──────────┼───────┤
│13│未○○  │95.8.7│詐稱被害人身份資料被│196,665元     │
│  │        │      │冒用，被害人不知有詐│              │
│  │        │      │而與自稱警官、檢察官│              │
│  │        │      │及助理律師等人聯絡，│              │
│  │        │      │並依對方指示，至銀行│              │
│  │        │      │辦理網路銀行轉帳，並│              │
│  │        │      │將密碼提供給對方，以│              │
│  │        │      │致帳戶護之款項被轉出│              │
│  │        │      │（詐騙集團成員使用之│              │
│  │        │      │電話為00-00000000、0│              │
│  │        │      │0-00000000、00-00000│              │
│  │        │      │472）               │              │
└─┴────┴───┴──────────┴───────┘


司法院資訊處製作；財團法人民間司法改革基金會備份。
